臺灣高等法院交通事件裁定　　　　　　 94年度交抗字第618號
抗　告　人
即受處分人　甲○○
上列抗告人因違反道路交通管理處罰條例案件，不服臺灣士林地
方法院，中華民國94年6月29日所為裁定（94年度交聲字第461號
），提起抗告，本院裁定如下：
    主  文
抗告駁回。
    理  由
一、本件原裁定略以：
  (一)本件抗告人即受處分人甲○○所有之車牌號碼AFO-927號重
    型機車，於93年8月19日上午9時許，停放在松山火車站週邊
    之禁止臨時停車之行人穿越道上，經臺北市停車管理處拍照
    取證，並以抗告人所有之車輛有「在禁止臨時停車處所停車
    」之行為逕行掣單舉發等情，有臺北市政府交通局北市交停
    字第1A0000000號舉發違反道路交通管理事件通知單1紙、現
    場採證照片影本1幀在卷可稽，抗告人復不否認有於前揭時
    地停車之事實，堪認抗告人違規。
  (二)至於抗告人辯稱：伊停放車輛所在地之行人穿越道，早已因
    施工之故而封閉使用，顯已喪失供行人穿越之功能，自不應
    仍憑交通主管機關未即時廢止之該行人穿越道標線，對伊科
    予裁罰云云。然觀諸卷附之現場照片，該行人穿越道並未完
    全封閉，尚非不可供行人通行。且道路之號誌、標誌、標線
    經交通主管機關設置後，除非已依法定程序廢止，人民仍有
    遵守之義務。
  (三)從而，原處分機關依據道路交通管理處罰條例第56條第1項
    第1款規定裁處抗告人罰鍰600元，核無違誤，因認本件異議
    為無理由，應予駁回。經核於法並無不合。
二、本件抗告意旨略謂：該行人穿越道雖僅於道路一側因施工而
    封閉，然事實上已足達到喪失供行人穿越道路之功能，與道
    路另側是否亦已封閉無涉。況該標線係因交通主管機關之疏
    失而未為廢止，豈可轉要求伊承受該應廢止而未廢止標線之
    不利益云云。
三、惟查：
  (一)按關於道路標誌、標線之設置，其設置地點妥當與否？是否
    已喪失功能而無法達到原設置之目的？是否有廢止必要？等
    等問題，乃屬行政機關之裁量範圍，要非法院所得介入。而
    標誌、標線一經設置，在未經主管機關廢止前，用路人即有
    遵循之義務。
  (二)查本件抗告人確有在行人穿越道上停車一節，既有採證證片
    為據，復據原審論述綦詳，抗告人徒以該標線已喪失功能應
    予廢止為由，提起本件抗告，揆諸上開說明，抗告人所指既
    非法院所得審究之範圍，自與判斷本件抗告人違規與否無涉
    ，抗告人亦不得以此作為拒不遵守之正當理由。
  (三)綜上，抗告人仍執陳詞，提起本件抗告，不能認為有理由，
    應予駁回。
四、據上論結，應依道路交通案件處理辦法第26條，刑事訴訟法
    第412條，裁定如主文。
中　　華　　民　　國　　94　　年　　8　　月　　31 　日
                  交通法庭審判長法　官  洪光燦
　　　　　　　　　　　　　　　　法  官  王詠寰
　　　　　　　　　　　　　　　　法  官  江振義
以上正本證明與原本無異
不得再抗告
                                書記官  劉文美
中　　華　　民　　國　　94　　年　　9　　月　　2  　日
